臺灣臺中地方法院刑事判決　　　　　　　　　　　　　九十三年度易字第三八六號
　　公　訴　人　臺灣臺中地方法院檢察署檢察官
　　被　　　告　酉○○
右列被告因加重竊盜等案件，經檢察官提起公訴（九十二年度偵字第三二三四號、第
七六二一號、第七七一二號），及移
六四號），被告於準備程序中就被訴事實為有罪之陳述，受命法官於聽取當事人之意
見後，本院合議庭裁定改由受命法官以簡式審判程序審理，判決如左：
    主  文
酉○○以犯竊盜罪為常業，累犯，處有期徒刑肆年。扣案之吳萬河及Ｌ○○帳戶之提
款卡各壹張、Ｌ○○帳戶存摺壹本、楊雁龍帳戶存摺壹本、楊雁龍帳戶提款卡壹張及
螺絲起子參支，均沒收。
    事  實
一、酉○○前有多次違反麻醉藥品管理條例案件及贓物罪前科，且曾於民國九十年間
    因犯竊盜罪，經本院判處有期徒刑六月確定，於九十一年二月四日執行完畢。詎
    猶不知悔改，復基於意圖為自己不法所有之常業竊盜犯意及意圖為自己不法所有
    之恐嚇取財之概括犯意，先後為下列竊車後並向失竊車主勒取贖款之行為：
（一）先於九十一年十二月十日上午十時許，在臺中市○○路○段天橋下憲兵隊附近
      ，以新臺幣（下同）四千元代價，向綽號「胖子」真實姓名不詳之成年男子，
      購得戶名為吳萬河之臺中商業銀行北太平分行帳戶（帳號為00000000
      0000號，於九十一年十二月九日再度啟用）之存摺、印鑑章、提款卡（其
      上載有提款密碼）及於九十二年一月十五日十八時許，在臺中市中山公園附近
      ，以四千元代價，向「陳」姓不詳名字之成年男子購得戶名為Ｌ○○之富邦商
      業銀行臺中分行帳戶（帳號為000000000000號）之存摺、印鑑章
      、提款卡（其上載有提款密碼）等資料。並自九十一年十二月十一日起，至九
      十二年一月二十九日止，先後在臺中縣、市內，均以持其所有客觀上足供兇器
      使用，且經其加工改造過之Ｔ字型螺絲起子一支（未扣案），開啟或破壞駕駛
      座旁車門之鎖匙，再發動汽車引擎之方式，先後竊取卓鍾翔等人所有之自用小
      貨車各一輛（各次竊盜時間、地點、所竊自用小貨車車牌號碼及被害人均詳如
      附表一所示）。得手後，酉○○即將竊得之自用小貨車開走藏匿，並依留在車
      內之電話號碼，以路邊公共電話向如附表一所示之失主勒贖，恫嚇稱：如不依
      指示匯款，即將車輛解體、燒毀，使無法尋回遭竊車輛等語，要求失主匯款至
      上開酉○○所購得之吳萬河及Ｌ○○帳戶內，使如附表一所示之失主心生畏懼
      ，依酉○○指示匯款至上開酉○○所購得之吳萬河及Ｌ○○帳戶內（各次匯款
      時間及金額，均詳如附表一所示）。酉○○恐嚇取財得手後，即將所得款項提
      領花用殆盡。嗣酉○○復基於上述常業竊盜及恐嚇取財概括犯意，夥同具共同
      竊盜及恐嚇取財犯意聯絡之林清堂（另由檢察官為緩起訴處分），於九十二年
      二月四日上午六時三十分許，在臺中市○○街○段一六號前，以由林清堂負責
      在旁把風，由酉○○負責持其所有客觀上足供兇器使用之螺絲起子（未扣案）
      ，竊取宙○○所有車牌號碼為ＬＳ－八七一九號之自用小貨車一輛。得手後，
      酉○○與林清堂即將竊得之自用小貨車開走藏匿，並由酉○○以公共電話與宙
      ○○聯絡，向宙○○恐嚇稱：如不交付一萬元贖款，即將車輛燒毀，使無法尋
      回遭竊車輛等語，要求宙○○交付贖款，旋宙○○即向警報案，並依警員指示
      與酉○○約定於同日上午十時三十分許，在臺中市○○○路之文心南麻園溪橋
      頭附近交付贖款。之後宙○○即在警察保護下至約定地點等候，待酉○○與林
      清堂共同騎乘一部機車於約定時間抵達約定地點，即由林清堂下車向宙○○拿
      取贖款，酉○○則在距離約三十公尺處等候，待林清堂取得宙○○交付之現金
      二千元時，在場埋伏之警員即上前欲予以逮捕，惟林清堂見狀警覺隨即搭上酉
      ○○所騎機車共同逃逸，並將現金二千元交予酉○○，惟旋於同日上午十時四
      十分許，即在臺中市○○街○段二三之三號前為在後追趕之警員攔截逮捕酉○
      ○，當場起出宙○○交付之現金二千元，並在酉○○身上扣得上開吳萬河及Ｌ
      ○○帳戶之提款卡各一張，林清堂則乘隙逃逸。旋警員復帶同酉○○於同日十
      四時三十分許，至臺中市○○路一二九號「中洲旅社」五○三室酉○○租住處
      內，扣得Ｌ○○上開帳戶之存摺一本，而為警循線查出酉○○如附表一之行為
      。
（二）酉○○於九十二年二月四日遭本院裁定羈押後，因其患有鼻咽癌，而於同年三
      月四日遭釋放。詎其猶不知悔改，復基於上述常業竊盜及恐嚇取財之概括犯意
      ，並與林清堂共同基於犯意之聯絡，先由林清堂提供戶名為施妙雨之如附表二
      所示帳戶之存摺及提款卡後（該存摺及提款卡係施妙雨寄放在林清堂處），二
      人再自九十二年三月二十日起至同年四月七日止，均以由林清堂負責在旁把風
      ，由酉○○負責持其所有客觀上足供兇器使用之螺絲起子（未據扣案），下手
      開啟或破壞駕駛座旁車門之鎖匙，再發動汽車引擎之方式，先後竊取乙○○等
      人所有之自用小貨車各一輛（各次竊盜時間、地點、所竊自用小貨車車牌號碼
      及被害人均詳如附表二所示）。得手後，渠二人即將竊得之自用小貨車開走藏
      匿，並由酉○○負責依留在車內之電話號碼，以路邊公共電話向如附表二所示
      失主勒贖，恫嚇稱：如不依指示匯款，即將車輛解體或放火燒毀，使無法尋回
      遭竊車輛等語，要求失主匯款至上開施妙雨帳戶內，使如附表二所示之失主心
      生畏懼，依酉○○指示匯款至上開施妙雨帳戶內（各次匯款時間及金額，均詳
      如附表二所示），所得現金由酉○○取得三分之二，林清堂分得三分之一。嗣
      經警循線於九十三年四月七日十六時許，在臺中市○○路三六六號前查獲酉○
      ○與林清堂，並在酉○○身上扣得上開施妙雨帳戶之提款卡一張。
（三）酉○○於九十二年四月八日遭釋放後，猶不知悛悔，復基於上述常業竊盜及恐
      嚇取財之概括犯意，先分別向黃中和、賴勇吉、余瑞明三人借得黃中和、賴勇
      吉及余瑞明三人之帳戶存摺及提款卡（各帳戶資料詳如附表三所示）後，即自
      九十二年八月十三日起至九十三年一月十日止，均以其所有客觀上足供兇器使
      用之螺絲起子三支，以同上方式，先後竊取Ｉ○○○等人所有之自用小貨車（
      各次竊盜時間、地點、所竊自用小貨車車牌號碼及被害人均詳如附表三所示）
      。得手後，酉○○即將竊得之自用小貨車開走藏匿，並依留在車內之電話號碼
      ，以路邊公共電話向如附表三所示失主勒贖，恫嚇稱：如不依指示匯款，即將
      車輛解體或放火燒毀，使無法尋回遭竊車輛等語，要求失主匯款至上開黃中和
      、賴勇吉及余瑞明三人之帳戶內，使如附表三所示之失主心生畏懼，分別依酉
      ○○指示匯款至黃中和、賴勇吉及余瑞明三人之帳戶內（各次匯款時間及金額
      ，均詳如附表三所示），酉○○恐嚇取財得逞後，即將所得款項提領花用殆盡
      。嗣於九十三年一月十一日八時三十分許，在臺中市○○路○段六一號住處內
      為警循線查獲，並扣得戶名為楊雁龍，帳號為00000000000000
      000號之三信商業銀行存摺一本及提款卡一張、上開余瑞明帳戶之存摺一本
      及提款卡一張、黃中和帳戶之提款卡一張、賴勇吉帳戶之提款卡一張及上開螺
      絲起子三支等物。
二、案經臺中市警察局第一分局及第三分局報告臺灣臺中地方法院檢察署檢察官偵查
    起訴及移送併案審理。
      理  由
一、訊據被告酉○○對於其有為右揭如附表所示之多次竊車後並向車主恐嚇取財及於
    前述時地與共同正犯林清堂共同向宙○○竊車勒贖，於取得宙○○交付之二千元
    後，旋為警逮捕之事實坦承不諱，核與共同正犯林清堂於偵訊中供承：伊確有於
    右揭時地與酉○○共同向宙○○拿取贖款二千元。且施妙雨帳戶之存摺及提款卡
    係伊友人施妙雨寄放，伊擅自交予酉○○使用等語；被害人卓鍾翔、壬○○、Ｋ
    ○○、辰○○、Ｄ○○、Ｅ○○、黃○○、丑○○、玄○○、Ｃ○○、Ａ○○、
    甲○○、宙○○、乙○○、地○○、Ｍ○○、秦昫萍、子○○、Ｏ○○、Ｎ○○
    、辛○○、戊○○、未○○、申○○、癸○○、丁○○、午○○、宇○○、Ｉ○
    ○○、卯○○、Ｇ○○、Ｈ○○、丙○○、亥○○、己○○、戌○○、Ｆ○○、
    巳○○、Ｊ○○、天○○及Ｐ○○等人於警詢中指訴遭竊車勒贖情節；證人Ｌ○
    ○及黃中和於警詢中證述；及證人吳萬河於偵查中證述情節相符，復有贓物領據
    四張、現場圖三張、照片八張、匯款單十四張、臺中商業銀行匯款明細十份、行
    車執照影本七張、車輛竊盜、車牌失竊資料個別查詢報表－－查詢車輛認可資料
    十七張、世華聯合商業銀行交易明細、三信商業銀行明細各一張、富邦商業銀行
    客戶存提紀錄單四張及黃中和、賴勇吉、余瑞明上述帳戶交易明細表等件在卷可
    稽，並有扣案之上揭Ｌ○○帳戶提款卡一張及存摺一本、吳萬河帳戶提款卡一張
    、施妙雨帳戶提款卡一張、楊雁龍帳戶存摺一本及提款卡一張、余瑞明帳戶之存
    摺一本及提款卡一張、黃中和帳戶之提款卡一張、賴勇吉帳戶之提款卡一張及Ｔ
    字型起子三支等物可資佐證，足認被告酉○○上開自白確與事實相符，足堪採信
    。至被告酉○○雖另供稱：林清堂僅曾與伊共犯宙○○部分之竊車勒贖案，其餘
    犯行則均係伊一人所為云云。然查，被告酉○○確與共同正犯林清堂共同竊取辛
    ○○之自用小貨車後，由酉○○負責打公共電話向辛○○勒贖未果，而於上開時
    地一同為警逮捕等節，業經被告酉○○與共同正犯林清堂於警詢及偵查中供明在
    卷，互核相符。又被告酉○○於九十二年四月七日為警逮捕後，即於警詢及偵查
    中供承：警察在伊身上查扣之施妙雨帳戶提款卡是林清堂所提供，伊與林清堂共
    組竊車勒贖集團已「十餘日」，迄至為警查獲時止，伊已與林清堂共同犯下五次
    竊車勒贖犯行，均由伊負責以螺絲起子下手行竊，由林清堂在旁把風，每次竊車
    勒贖後，伊均會將所得款項三分之一分予林清堂等語，共同正犯林清堂於偵查中
    亦直承：「（酉○○供稱總共犯下五件竊案，每次所得分你三分之一？）是。」
    等語在卷。再佐以被告酉○○係因與共同正犯林清堂共同向宙○○竊車勒贖而遭
    警逮捕，俟酉○○於九十二年三月四日遭釋放後，被告酉○○即續為如附表二所
    示犯行，使如附表二所示被害人將贖車款項匯入施妙雨帳戶內，而施妙雨帳戶資
    料則係共同正犯林清堂所提供等節，益徵被告酉○○顯係於九十二年三月四日遭
    釋放後，旋即與共同正犯林清堂謀議繼續共同竊車勒贖甚明。且被告酉○○及共
    同正犯林清堂自九十二年三月二十日起至同年四月七日止，共為竊車勒贖之次數
    計應為八次，業如前述，被告酉○○及共同正犯林清堂於警偵訊所供僅共同為五
    次竊車勒贖行為云云，均顯係避重就輕之詞，尚非可採。又被告酉○○確係自九
    十一年十二月十日方購得吳萬河上開帳戶，臺中市警察局第三分局所列被告酉○
    ○竊車勒贖犯罪一覽表即被害人Ｂ○○、庚○○及寅○○遭竊車勒贖部分，並非
    被告酉○○所為，業經被告酉○○於警詢及偵查中供明在卷，參之吳萬河上開帳
    戶確係於九十一年十二月九日方重新開啟使用，亦有吳萬河帳戶交易明細一份在
    卷可按（見九十二年度偵字第三二三四號偵查卷第一○八頁），是臺中市警察局
    第三分局所列被告酉○○竊車勒贖犯罪一覽表即被害人Ｂ○○、庚○○及寅○○
    遭竊車勒贖部分（此部分亦未經檢察官起訴或併辦），自難認係被告酉○○所為
    ，均附此指明。綜上所述，本案事證明確，被告酉○○犯行，堪以認定。
二、按刑法上所謂「常業」，係指反覆以同種類行為為目的之社會活動之職業性犯罪
    而言，至於犯罪所得之多寡，是否恃此犯罪為唯一之謀生職業，則非所問，縱令
    兼有其他職業，仍無礙於該常業犯罪之成立；且只須有賴某種犯罪為生活，而有
    事實上之表現為已足，不以犯罪時間之長短為標準，亦不以專賴該犯罪為唯一生
    活依據為必要（最高法院八十五年度臺上字第五一○號判例、八十八年度臺上字
    第二九一六號判決意旨參照）。又刑法第三百四十六條第一項之恐嚇取財罪，其
    所謂恐嚇，指凡一切言語、舉動足以使人生畏怖心者均屬之，而該言語或舉動是
    否足以使他人生畏怖心，應依社會一般觀念衡量之，如行為人之言語、舉動，依
    社會一般觀念，均認係惡害之通知，而足以使人生畏怖心時，縱被害人心理狀態
    特別，不因而畏怖，仍不能不認為行為人已著手實行恐嚇取財犯行，自應成立該
    罪之未遂犯（最高法院八十四年度臺上字第八一三號判決意旨參照）。查被告酉
    ○○原係以送報紙為業，因缺錢花用，且有打電動玩具習慣，乃於缺錢花用時即
    犯竊車勒贖犯行，業經被告酉○○於偵查及審理中供明在卷。參之被告酉○○自
    九十一年十二月十日起，即有計劃的先後購買或借用他人帳戶供被害人匯款之用
    ，且先後二次為警查獲後，猶繼續為竊車勒贖犯行不輟，犯罪時間長達一年餘，
    所為犯行計達四十一次，則被告酉○○顯有反覆為同種類竊盜行為，並恃之為生
    活之資無疑。又宙○○係接到被告酉○○上開勒贖電話後，即向警察報案，並依
    警察指示約被告酉○○當面交付贖金，而在警察陪同下，至約定時間地點等候，
    待宙○○將二千元交予林清堂時，警察即上前欲逮捕林清堂，因林清堂警覺與被
    告酉○○共乘機車逃逸，惟仍為自後追捕之警員攔截逮捕，當場在被告酉○○身
    上起出宙○○交付之二千元一節，業經宙○○於警詢中指陳在卷，並有警員職務
    報告一份在卷可稽，則宙○○既係為配合警察逮捕被告酉○○與共同正犯林清堂
    ，始至約定地點，並配合警方辦案而交出款項，即難認宙○○主觀上具有交付贖
    款予被告酉○○與林清堂之真意。是核被告酉○○所為，係犯刑法第三百二十二
    條之常業竊盜罪、刑法第三百四十六條第一項之恐嚇取財既遂罪（附表一、附表
    二編號一至七號及附表三編號一至十二號部分）及刑法第三百四十六條第一項、
    第三項（對宙○○恐嚇取財、附表二編號八號及附表三編號十三號部分）。原起
    訴檢察官雖認被告竊盜部分，係犯刑法第三百二十一條第一項第三款之加重竊盜
    罪嫌，惟公訴蒞庭檢察官嗣於本院審理中已更正該部分之起訴法條為刑法第三百
    二十二條之常業竊盜罪（見本院卷第六七頁），爰不再變更檢察官之起訴法條，
    附此敘明。被告酉○○與林清堂二人間，就對宙○○所為竊車勒贖及如附表二編
    號一至八號所示犯行，互有犯意之聯絡與行為之分擔，均為共同正犯。又被告酉
    ○○前開多次恐嚇取財犯行，時間緊接，觸犯構成要件相同之罪名，顯係基於概
    括之犯意反覆為之，為連續犯，應依刑法第五十六條之規定論以刑法第三百四十
    六條第一項之恐嚇取財既遂罪，並加重其刑。再檢察官移送併辦部分即被告酉○
    ○如附表三所示之竊盜及恐嚇取財犯行，雖未據檢察官起訴，惟既與經檢察官起
    訴部分具有實質上一罪（常業竊盜部分）及連續犯裁判上一罪（恐嚇取財部分）
    關係，本院自應併予審理。被告酉○○所犯常業竊盜罪及連續恐嚇取財罪二罪間
    ，具有方法結果之牽連關係，為牽連犯，依刑法第五十五條之規定，應從一重之
    刑法第三百二十二條之常業竊盜罪論處。查，被告酉○○前於九十年間因犯竊盜
    罪，經本院判處有期徒刑六月確定，於九十一年二月四日執行完畢，有臺灣臺中
    地方法院檢察署刑案資料查註紀錄表及臺灣高等法院被告全國前案紀錄表各一份
    在卷可憑，其於有期徒刑執行完畢後五年以內，再犯本件有期徒刑以上之罪，為
    累犯，應依刑法第四十七條之規定，加重其刑。爰審酌被告酉○○前已有違反麻
    醉藥品管理條例案件、竊盜及贓物罪等前科，有臺灣臺中地方法院檢察署刑案資
    料查註紀錄表及臺灣高等法院被告全國前案紀錄表各一份在卷可稽，素行不佳，
    竟復圖謀不勞而獲，於竊取他人車輛後，乘被害人車輛遭竊，心情混亂、急於找
    回失車之心境，恐嚇被害人，勒索贖金，且車輛在現今社會而言，已屬一般人生
    活上或工作上必備之交通工具之一，被告竊取他人之車輛，不但已侵害被害人憲
    法所保障之行之自由及財產權，更直接影響到被害人之生計及生活品質，以今日
    吾人社會車輛失竊之嚴重性而言，此等犯行對被害人所造成之損害，實不可謂不
    輕、本案被害人遭竊車輛均已領回、被告酉○○恐嚇取財得款計三十八萬七千五
    百元、被告酉○○先後二次為警查獲後，均無警惕悔改之心，續為竊車勒贖犯行
    不輟，事前並早已備妥各種犯罪之工具及金融帳戶，以便於竊車後、將勒贖所得
    輾轉入帳、再予提領、造成被害人及犯罪偵查機關查緝之不易、亦難追討其所得
    之贓款，造成被害人尋車、求償之不易，且渠等迄今仍未交還所得以賠償被害人
    ，致其等於犯行暴發後，仍得坐享其利益，且對社會治安形成莫大危害，行逕惡
    劣，不宜輕縱及被告酉○○犯罪後尚知坦承己身犯行之態度等一切情狀，量處如
    主文所示之刑。再查，被告酉○○係以犯竊盜罪為常業，固如前述，惟本院審酌
    其因患鼻咽癌末期併骨轉移，現正保外就醫中（原於臺灣岩灣技能訓練所執行感
    訓處分），有臺灣岩灣技能訓練所九十三年二月二十日岩技所總決字第○九三○
    ○○○九六二號函一份及中國醫藥學院附設醫院診斷證明書在卷可按，爰不予宣
    告執行強制工作，併此指明。
三、扣案之吳萬河及Ｌ○○帳戶之提款卡各一張、Ｌ○○帳戶存摺一本及楊雁龍帳戶
    存摺一本、提款卡一張，均係被告酉○○所購得，為被告酉○○所有供犯恐嚇取
    財罪所用及犯恐嚇取財罪預備之物；及扣案之螺絲起子三支，均係被告酉○○所
    有供犯竊盜罪所用之物，業據被告酉○○於警詢及偵查中供明在卷，均應依刑法
    第三十八條第一項第二款規定予以宣告沒收。至扣案之施妙雨帳戶提款卡一張，
    係施妙雨寄放在共同正犯林清堂處之物，並非被告酉○○與共同正犯林清堂所有
    之物；扣案之余瑞明帳戶存摺一本、提款卡一張、黃中和帳戶提款卡一張、賴勇
    吉帳戶提款卡一張，均係被告酉○○向余瑞明、黃中和及賴勇吉借得之物，並非
    被告酉○○所有；扣案之行動電話亦非被告酉○○與共同正犯林清堂供犯罪所用
    之物，業據共同正犯林清堂於偵查中及被告酉○○於警詢及偵審中分別供陳在卷
    ，均不予宣告沒收。至如事實欄一（一）及（二）部分所示之螺絲起子，雖均係
    被告酉○○所有供犯竊盜罪所用之物，惟既均未扣案，形體不明，且已經被告酉
    ○○丟棄，業據被告酉○○於警詢及偵查中供明在卷，核復非屬違禁物，亦不予
    宣告沒收。再牽連犯從一重罪處斷時，固尚應引用輕罪條文，惟僅將其輕罪本條
    引用即可，不必再引刑法第五十六條（最高法院六十二年度第一次刑庭庭推總會
    議決議意旨參照），均併此敘明。
據上論斷，應依刑事訴訟法第二百七十三條之一第一項、第二百九十九條第一項前段
，刑法第二十八條、第三百二十二條、第三百四十六條第一項、第五十五條、第四十
七條、第三十八條第一項第二款、罰金罰鍰提高標準條例第一條前段，判決如主文。
中      華      民      國    九十三    年      四      月    二十二    日
                                 臺灣臺中地方法院刑事第十庭
                                     法  官  江  奇  峰
右正本證明與原本無異。
如不服本判決，應於判決送達後十日內向本院提出上訴狀，上訴於臺灣高等法院臺中
分院(須附繕本)。
                                     書記官
中      華      民      國    九十三    年      四      月    二十二    日
附錄本案論罪科刑法條全文
刑法第三百四十六條第一項 ：
意圖為自己或第三人不法之所有，以恐嚇使人將本人或第三人之物交付者，處六月以
上五年以下有期徒刑，得併科一千元以下罰金。
(罰金部份業經提高十倍為一萬元)
刑法第三百二十二條：
以犯竊盜罪為常業者，處一年以上七年以下有期徒刑。
附表一：（失竊車輛均已經被害人領回）
┌──┬───┬───┬────┬─────┬────┬────┬────
│編號│行為人│被害人│行竊時間│行竊地點  │竊得自用│匯款金額│匯款時間
│    │      │      │（民國）│          │小貨車之│（新臺幣│（民國）
│    │      │      │        │          │車牌號碼│）      │
├──┼───┼───┼────┼─────┼────┼────┼────
│一  │酉○○│卓鍾翔│九十一年│臺中市太原│X8-7412 │一萬五千│九十一年
│    │      │      │十二月十│北路      │        │元      │十二月十
│    │      │      │一日十時│          │        │        │二日上午
│    │      │      │許      │          │        │        │十時十一
│    │      │      │        │          │        │        │分許
├──┼───┼───┼────┼─────┼────┼────┼────
│二  │酉○○│壬○○│九十一年│臺中市漢口│NV-3585 │六千元  │九十一年
│    │      │      │十二月二│路與華美西│        │        │十二月二
│    │      │      │十三日十│街口      │        │        │十六日上
│    │      │      │九時許  │          │        │        │午十一時
│    │      │      │        │          │        │        │三十分許
├──┼───┼───┼────┼─────┼────┼────┼────
│三  │酉○○│Ｋ○○│九十一年│臺中市復興│M7-7492 │一萬五千│九十一年
│    │      │      │十二月二│園路      │        │元      │十二月三
│    │      │      │十八日十│          │        │        │十日上午
│    │      │      │四時許  │          │        │        │九時四十
│    │      │      │        │          │        │        │分許
├──┼───┼───┼────┼─────┼────┼────┼────
│四  │酉○○│辰○○│九十一年│臺中市南平│OG-8498 │五千元  │九十一年
│    │      │      │十二月三│路與美村路│        │        │十二月三
│    │      │      │十日九時│口停車場  │        │        │十日十三
│    │      │      │許      │          │        │        │時二十四
│    │      │      │        │          │        │        │分許
├──┼───┼───┼────┼─────┼────┼────┼────
│五  │酉○○│Ｄ○○│九十二年│臺中市太平│X5-0870 │五千元  │九十二年
│    │      │      │一月二日│路東興市場│        │        │一月三日
│    │      │      │六時許  │旁        │        │        │十三時十
│    │      │      │        │        │        │        │分許
├──┼───┼───┼────┼─────┼────┼────┼────
│六  │酉○○│Ｅ○○│九十二年│臺中市自治│Y5-4187 │二萬元  │九十二年
│    │      │      │一月五日│街三二之二│        │        │一月六日
│    │      │      │十三時許│號前      │        │        │上午九時
│    │      │      │        │          │        │        │三十六分
│    │      │      │        │          │        │        │許
├──┼───┼───┼────┼─────┼────┼────┼────
│七  │酉○○│黃○○│九十二年│臺中市光大│RS-5238 │五千元  │九十二年
│    │      │      │一月八日│路與太平路│        │        │一月八日
│    │      │      │六時三十│口        │        │        │上午十時
│    │      │      │分許    │          │        │        │九分許
├──┼───┼───┼────┼─────┼────┼────┼────
│八  │酉○○│丑○○│九十二年│臺中市柳川│3R-3671 │五千元  │九十二年
│    │      │      │一月九日│東路四段五│        │        │一月九日
│    │      │      │七時許  │七號前    │        │        │上午十時
│    │      │      │        │          │        │        │四十分許
├──┼───┼───┼────┼─────┼────┼────┼────
│九  │酉○○│玄○○│九十二年│臺中市向上│7G-7395 │一萬元  │九十二年
│    │      │      │一月十日│路與忠明南│        │        │一月十日
│    │      │      │八時三十│路口      │        │        │上午十時
│    │      │      │分許    │          │        │        │二十四分
│    │      │      │        │          │        │        │許
├──┼───┼───┼────┼─────┼────┼────┼────
│十  │酉○○│戊○○│九十二年│臺中市雙十│X3-8906 │八千元  │九十二年
│    │      │      │一月十三│路二段育仁│        │        │一月十三
│    │      │      │日七時許│國小旁    │        │        │日
├──┼───┼───┼────┼─────┼────┼────┼────
│十一│酉○○│未○○│九十二年│臺中市五義│QR-7372 │一萬元  │九十二年
│    │      │      │一月十六│路一七二號│        │        │一月六日
│    │      │      │日七時許│前        │        │        │
│    │      │      │        │          │        │        │
│    │      │      │        │          │        │        │
├──┼───┼───┼────┼─────┼────┼────┼────
│十二│酉○○│癸○○│九十二年│臺中市樂群│X3-5843 │一萬六千│九十二年
│    │      │      │一月十七│街一一○號│        │元      │一月十七
│    │      │      │日七時許│前        │        │        │日上午十
│    │      │      │        │          │        │        │時八分許
├──┼───┼───┼────┼─────┼────┼────┼────
│十三│酉○○│Ｃ○○│九十二年│臺中市昇平│BO-3819 │七千元  │九十二年
│    │      │      │一月二十│街一六一號│        │        │一月二十
│    │      │      │日六時許│前        │        │        │日
├──┼───┼───┼────┼─────┼────┼────┼────
│十四│酉○○│Ａ○○│九十二年│臺中市育德│QN-5923 │七千元  │九十二年
│    │      │      │一月二十│路中國醫藥│        │        │一月二十
│    │      │      │二日三時│學院前    │        │        │二日
│    │      │      │許      │          │        │        │
├──┼───┼───┼────┼─────┼────┼────┼────
│十五│酉○○│申○○│九十二年│臺中市仁義│YV-8628 │八千元  │九十二年
│    │      │      │一月二十│街一三九號│        │        │一月二十
│    │      │      │三日六時│前        │        │        │三日十四
│    │      │      │許      │          │        │        │時五十分
│    │      │      │        │          │        │        │許
├──┼───┼───┼────┼─────┼────┼────┼────
│十六│酉○○│甲○○│九十二年│臺中市太平│GI-4881 │六千元  │九十二年
│    │      │      │一月二十│路二六號前│        │        │一月三十
│    │      │      │八日八時│          │        │        │日
│    │      │      │許      │          │        │        │
├──┼───┼───┼────┼─────┼────┼────┼────
│十七│酉○○│宇○○│九十二年│臺中市五權│X6-0305 │一萬一千│九十二年
│    │      │      │一月二十│路與大雅路│        │元      │一月二十
│    │      │      │八日十時│口        │        │        │九日
│    │      │      │許      │          │        │        │
├──┼───┼───┼────┼─────┼────┼────┼────
│十八│酉○○│午○○│九十二年│臺中市太原│6S-7849 │二萬元  │同右
│    │      │      │一月二十│路一段與忠│        │        │
│    │      │      │九日三時│明八街口  │        │        │
│    │      │      │許      │          │        ││
├──┼───┼───┼────┼─────┼────┼────┼────
│十九│酉○○│丁○○│九十二年│臺中市山西│MJ-6029 │一萬元  │同右
│    │      │      │一月二十│路與太原路│        │        │
│    │      │      │九日八時│口        │        │        │
│    │      │      │許      │          │        │        │
└──┴───┴───┴────┴─────┴────┴────┴────
附表二：（失竊車輛均已經被害人領回）
┌──┬───┬───┬────┬─────┬────┬────┬────
│編號│行為人│被害人│行竊時間│行竊地點  │竊得自用│匯款金額│匯款時間
│    │      │      │（民國）│          │小貨車之│（新臺幣│（民國）
│    │      │      │        │          │車牌號碼│）      │
├──┼───┼───┼────┼─────┼────┼────┼────
│一  │酉○○│乙○○│九十二年│臺中市柳川│OA-0855 │四千元  │九十二年
│    │林清堂│      │三月二十│東路七八號│        │        │三月二十
│    │      │      │日十三時│前        │        │        │一日
│    │      │      │許      │          │        │        │
│    │      │      │        │          │        │        │
├──┼───┼───┼────┼─────┼────┼────┼────
│二  │酉○○│地○○│九十二年│臺中市梅川│B2-5946 │五千元  │九十二年
│    │林清堂│      │三月二十│東路三段六│        │        │三月二十
│    │      │      │日十三時│二巷口    │        │        │日十四時
│    │      │      │三十分許│          │        │        │許
├──┼───┼───┼────┼─────┼────┼────┼────
│三  │酉○○│Ｍ○○│九十二年│臺中市西屯│OD-2767 │一萬元  │九十二年
│    │林清堂│      │三月二十│路與太原路│        │        │三月二十
│    │      │      │五日凌晨│口        │        │    │五日
│    │      │      │某時    │          │        │        │
├──┼───┼───┼────┼─────┼────┼────┼────
│四  │酉○○│秦昫萍│九十二年│臺中市忠明│PH-6162 │八千元  │九十二年
│    │林清堂│      │三月二十│八街二七之│        │        │三月二十
│    │      │      │六日一時│二號前    │        │        │六日
│    │      │      │許      │          │        │        │
├──┼───┼───┼────┼─────┼────┼────┼────
│五  │酉○○│子○○│九十二年│臺中市原子│X6-0720 │一萬三千│九十二年
│    │林清堂│      │三月二十│街三八巷口│        │元      │三月二十
│    │      │      │七日七時│          │        │        │七日
│    │      │      │三十分許│          │        │        │
├──┼───┼───┼────┼─────┼────┼────┼────
│六  │酉○○│Ｏ○○│九十二年│臺中市明義│X2-4210 │七千元  │九十二年
│    │林清堂│  │三月三十│街與中美街│        │        │三月三十
│    │      │      │一日十時│口        │        │        │一日
│    │      │      │許      │          │        │        │
├──┼───┼───┼────┼─────┼────┼────┼────
│七  │酉○○│Ｎ○○│九十二年│臺中市梅川│S2-5081 │一萬二千│九十二年
│    │林清堂│      │四月四日│西路四段一│        │元      │四月四日
│    │      │      │八時許  │四七號前  │        │        │
├──┼───┼───┼────┼─────┼────┼────┼────
│八  │張福隆│辛○○│九十二年│臺中市向心│7L-7815 │未匯款  │
│    │林清堂│      │四月七日│路與大英西│        │        │
│    │      │      │十一時許│一街口    │        │        │
│    │      │      │（起訴書│          │        │        │
│    │      │      │附表二誤│          │        │        │
│    │      │      │載為同日│          │        │        │
│    │      │      │十時許）│          │        │        │
└──┴───┴───┴────┴─────┴────┴────┴────
附表三：（失竊車輛均已經被害人領回）
┌──┬───┬───┬────┬─────┬────┬────┬────
│編號│行為人│被害人│行竊時間│行竊地點  │竊得自用│匯款金額│匯款時間
│    │      │      │（民國）│          │小貨車之│（新臺幣│（民國）
│    │      │      │        │          │車牌號碼│）      │
├──┼───┼───┼────┼─────┼────┼────┼────
│一  │酉○○│楊涂秀│九十二年│臺中市西屯│B3-6393 │一萬五千│九十二年
│    │      │緞    │八月十三│區○○街八│        │元      │八月十三
│    │      │      │日五時許│十八號前  │        │        │日上午七
│    │      │      │        │          │        │        │時十二分
│    │      │      │        │          │        │        │許
│    │      │      │        │          │        │        │
├──┼───┼───┼────┼─────┼────┼────┼────
│二  │酉○○│卯○○│九十二年│臺中市西屯│D5-8370 │一萬二千│九十二年
│    │      │      │九月二十│區中清西二│        │元      │九月二十
│    │      │      │九日十二│街九十二巷│        │        │九日十五
│    │      │      │時許    │十六弄十四│        │        │時三十五
│    │      │      │        │號        │        │        │分許
├──┼───┼───┼────┼─────┼────┼────┼────
│三  │酉○○│Ｇ○○│九十二年│臺中縣大里│H7-7937 │五千元  │九十二年
│    │      │      │十月十六│市○○路五│        │        │十月十六
│    │      │      │日五時許│十一號前  │        │        │日十五時
│    │      │      │        │          │        │        │十六分許
├──┼───┼───┼────┼─────┼────┼────┼────
│四  │酉○○│Ｈ○○│九十二年│臺中市北區│H6-5312 │一萬元  │九十二年
│    │      │      │十月十六│梅川西路  │        │        │十一月八
│    │      │      │日九時許│          │        │        │日上午十
│    │      │      │        │          │        │        │一時許
├──┼───┼───┼────┼─────┼────┼────┼────
│五  │酉○○│丙○○│九十二年│臺中市自由│A5-3592 │二萬元  │九十二年
│    │      │      │十月十七│路與光復路│        │        │十月十七
│    │      │      │日二時許│口        │        │        │日十五時
│    │      │      │        │          │        │        │二十四分
│    │      │      │        │          │        │        │許
├──┼───┼───┼────┼─────┼────┼────┼────
│六  │酉○○│亥○○│九十二年│臺中市西區│B8-4569 │一萬二千│九十二年
│    │      │      │十月二十│模範街與民│        │元      │十月二十
│    │  │      │五日七時│權路二二九│        │        │六日上午
│    │      │      │許      │巷口      │        │        │十時許
├──┼───┼───┼────┼─────┼────┼────┼────
│七  │酉○○│己○○│九十二年│臺中市建國│B4-1363 │一萬二千│九十二年
│    │      │      │十月三十│路八十九號│        │元      │十一月一
│    │      │      │一日六時│前        │        │        │日上午十
│    │      │      │許      │          │        │        │時二分許
├──┼───┼───┼────┼─────┼────┼────┼────
│八  │酉○○│戌○○│九十二年│臺中市文昌│PJ-4506 │四千四百│九十二年
│    │      │      │十一月十│東九街十二│        │元      │十一月十
│    │      │      │四日十時│號前      │        │        │四日十六
│    │      │      │許      │          │        │        │時四十九
│    │      │      │        │          │        │        │分許
├──┼───┼───┼────┼─────┼────┼────┼────
│九  │酉○○│Ｆ○○│九十二年│臺中市南屯│B2-8702 │一萬五千│九十二年
│    │      │      │十二月八│區○○路二│        │元      │十二月九
│    │      │      │日十二時│段二三三號│        │        │日
│    │      │      │許      │前        │        │        │
├──┼───┼───┼────┼─────┼────┼────┼────
│十  │酉○○│巳○○│九十二年│臺中市西屯│QR-5632 │一萬零一│九十二年
│    │      │      │十二月十│區○○路八│        │百元    │十二月十
│    │      │      │七日七時│十二號前  │        │        │七日
│    │      │      │許      │          │        │        │
├──┼───┼───┼────┼─────┼────┼────┼────
│十一│酉○○│Ｊ○○│九十三年│臺中市北屯│X2-9010 │一萬二千│九十三年
│    │      │      │一月五日│區○○路二│        │元      │一月五日
│    │      │      │六時三十│十巷三號前│        │        │
│    │      │      │分許    │          │        │        │
├──┼───┼───┼────┼─────┼────┼────┼────
│十二│酉○○│天○○│九十三年│臺中市西區│6Q-5751 │一萬二千│九十三年
│    │      │      │一月八日│向上北路一│        │元      │一月八日
│    │      │      │八時三十│七○號前  │        │        │
│    │      │      │分許    │          │        │        │
│    │      │      │        │          │        │        │
├──┼───┼───┼────┼─────┼────┼────┼────
│十三│酉○○│Ｐ○○│九十三年│臺中市英士│2V-2565 │酉○○要│未匯款
│    │      │      │一月十日│路六十六巷│        │求匯款一│
│    │      │      │八時許  │口        │        │萬五千元│
│    │      │      │        │          │        │至右揭余│
│    │      │      │        │          │        │瑞明帳戶│
│    │      │      │        ││        │內      │
└──┴───┴───┴────┴─────┴────┴────┴────
